【裁判字號】    94,訴,721
【裁判日期】    950209
【裁判案由】    毒品危害防制條例
【裁判全文】
臺灣士林地方法院刑事判決               94年度訴字第721號
公  訴  人  臺灣士林地方法院檢察署檢察官
被      告  甲○○
上列被告因毒品危害防制條例案件，經檢察官提起公訴（94年度
核退毒偵字第57號）及移請併案審理（94年度毒偵字第2405號、
95年度毒偵字第38號），而被告於準備程序中就被訴事實為有罪
之陳述，經合議庭裁定由受命法官獨任進行簡式審判程序，並判
決如下：
    主  文
甲○○連續施用第一級毒品，處有期徒刑玖月。扣案之注射針筒
貳枝、分裝袋個及吸管壹枝，沒收。扣案之海洛因貳包（分別
淨重零點壹公克及零點壹公克）沒收銷燬。
    事  實
一、甲○○曾因施用毒品案件經本院以92年度毒聲字第979 號裁
    定送觀察勒戒，於民國93年3 月19日執行完畢釋放。詎其於
    釋放後5 年內，又另萌生施用第一級毒品之概括犯意，自94
    年1 月21日17時許起至94年12月8 日期間，約以每5 天1 次
    之頻率，連續在其位於臺北市○○區○○街2 段388 號之住
    處，將其持有之第一級毒品海洛因摻水加入注射針筒中，再
    以之施打入血管，藉此施用第一級毒品海洛因多次。期間曾
    於(一)94年1 月24日中午12時許為警在臺北市○○市○○路50
    4 巷巷口查獲，當場扣得第一級毒品海洛因1 包（淨重0.31
    公克），並採其尿液送驗，結果呈鴉片類之陽性反應。(二)94
    年7 月26日16時30分許，經警持搜索票前往其位於臺北市○
    ○區○○街2 段388 號之住處執行搜索，當場扣得甲○○所
    有供施用第一級毒品所用之注射針筒2 枝、分裝袋3 個（扣
    押物品目錄表及贓證物品清單記載為殘渣袋3 個）及吸管1
    枝，並採其尿液送驗，結果呈鴉片類之陽性反應。(三)94年9
    月30日20時25分許經警徵得甲○○同意採尿送驗，結果呈鴉
    片類之陽性反應。(四)94年12月8 日在臺北市○○區○○街2
    段388 號前，為警查獲其持有海洛因1 包（淨重0.1 公克）
    ，並採其尿液送驗，結果呈鴉片類之陽性反應，而查悉上情
    。
二、案經臺北縣政府警察局中和分局報告臺灣板橋地方法院檢察
    署檢察官呈請臺灣高等法院檢察署檢察長令轉臺灣士林地方
    法院檢察署檢察官偵查起訴暨臺北市政府警察局、臺北市政
    府警察局萬華分局報告臺灣士林地方法院檢察署檢察官偵查
    移請併案審理。
    理  由
一、前揭犯罪事實，業據被告於本院訊問時坦承不諱，並有扣案
    之第一級毒品海洛因2 包（分別淨重0.31公克及0.1 公克）
    、針筒2 枝、分裝袋3 個（扣押物品目錄表、贓證物品清單
    均記載為殘渣袋3 個，惟查無證據證明其上有海洛因殘渣）
    及吸管1 枝可資佐證，並有法務部調查局鑑定通知書、臺北
    市政府警察局萬華分局查獲涉嫌毒品危害防制條例毒品初步
    鑑驗報告單、濫用藥物尿液檢驗檢體監管紀錄表（尿液檢體
    編號012388）、台灣檢驗科技股份有限公司濫用藥物尿液檢
    驗報告（尿液檢體編號012388）、臺北市政府警察局偵辦毒
    品案件尿液檢體委驗單（尿液檢體編號012590）、台灣檢驗
    科技股份有限公司濫用藥物尿液檢驗報告（尿液檢體編號01
    2590）、臺北市政府警察局偵辦毒品案件尿液檢體委驗單（
    尿液檢體編號014711）、台灣檢驗科技股份有限公司濫用藥
    物尿液檢驗報告（尿液檢體編號014711）、台灣檢驗科技股
    份有限公司濫用藥物尿液檢驗報告（尿液檢體編號03508）
    、扣押物品清單（文號：北縣警中刑字第0940003508號）各
    1 份附卷可稽，被告自白核與事實相符，本件事證明確，被
    告犯行，堪予認定，應依法論科。
二、核被告所為，係犯毒品危害防制條例第10條第1 項之施用第
    一級毒品罪。其因施用第一級毒品海洛因而持有之，其持有
    之低度行為為施用之高度行為所吸收，不另論罪。被告先後
    多次施用第一級毒品之犯行，時間緊接，手法相同，所犯為
    構成要件相同之罪，顯係基於概括犯意為之，為連續犯，應
    依刑法第56條規定論以1 罪，並加重其刑。公訴人起訴意旨
    雖未敘及前揭被告除94年1 月21日17時許以外之施用第一級
    毒品犯行，惟此未敘及之部分，與原公訴人起訴之犯罪事實
    ，有連續犯裁判上1 罪之關係，復經公訴人移請併案審理及
    於實行公訴時加以補充，本院自得一併加以審究。茲審酌被
    告曾經因施用毒品經法院裁定觀察勒戒，於執行完畢釋放後
    ，無法抗拒毒品之誘惑，再起意施用，施用毒品戕害自己身
    心，併其品行、智識程度、生活狀況，施用第一級毒品之手
    段、期間、次數、頻率及犯罪後坦承犯行等一切情狀，量處
    如主文所示之刑。又扣案之注射針筒2 枝、分裝袋3 個及吸
    管1 枝，為被告所有供本案施用第一級毒品所用之物，應依
    刑法第38條第1 項第2 款宣告沒收。另扣案之第一級毒品海
    洛因2 包（分別淨重0.31公克及0.1 公克），應依毒品危害
    防制條例第18條第1 項前段宣告沒收銷燬。
據上論斷，應依刑事訴訟法第273 條之1 第1 項、第299 條第1
項前段，毒品危害防制條例第10條第1 項、第18條第1 項前段，
刑法第11條、第56條、第38條第1項第2款，判決如主文。
本案經檢察官黃德松到庭執行職務。
中    華    民    國    95    年    2    月    9      日
                  刑事第三庭法  官  周群翔
以上正本證明與原本無異。
如不服本判決，應於判決送達後10日內，向本院提出上訴狀。
                            書記官  劉育君
中    華    民    國    95    年    2     月    9     日
附錄本案論罪科刑法條全文：
毒品危害防制條例第10條第1 項：
施用第一級毒品者，處6月以上5年以下有期徒刑。


司法院資訊處製作；財團法人民間司法改革基金會備份。
